【裁判字號】    97,訴,257
【裁判日期】    970324
【裁判案由】    清償借款
【裁判全文】
臺灣高雄地方法院民事判決               97年度訴字第257號
原      告  京城商業銀行股份有限公司
法定代理人  丙○○
訴訟代理人  甲○○
被      告  乙○○
上列當事人間清償借款事件，經本院於民國97年3 月17日言詞辯
論終結，判決如下：
    主  文
被告應給付原告新臺幣壹佰伍拾壹萬玖仟柒佰貳拾伍元，及自民
國九十六年六月五日起至清償日止，按年息百分之四點四八計算
之利息，並自民國九十六年七月六日起至清償日止，逾期在六個
月以內者，按上開利率百分之十，逾期超過六個月以上者，按上
開利率百分之二十計算違約金。
訴訟費用新臺幣壹萬陸仟零肆拾捌元由被告負擔。
  事實及理由
一、按當事人得以合意定第一審管轄法院。但以關於由一定法律
    關係而生之訴訟為限，民事訴訟法第24條第1 項定有明文。
    本件兩造於授信約定書第13條約定合意第一審管轄之法院為
    本院，依上開規定，本院即有管轄權，合先敘明。
二、原告主張：被告於民國94年4 月4 日向原告（原名台南區中
    小企業銀行股份有限公司）借款新台幣（下同）2,000,000
    元，借款期限約定自94年4 月4 日起至101 年4 月4 日止，
    分期按月攤還本息，如未按期給付，即喪失期限利益，全部
    債務視為到期，利息則自94年4 月4 日起1 年內按年息3.8%
    固定計算，自第2 年起按原告房貸指數利率加年率2.19% 計
    算，機動調整之。如逾期清償，在6 個月以內者，按上開利
    率10% ，超過6 個月以上者，按上開利率20% 計付違約金。
    詎被告自96年6 月5 日起即未按期攤還，現尚積欠本金1,51
    9,725 元，及如主文第一項所示之利息、違約金未為清償，
    屢經原告催討，均置之不理，為此依消費借貸之法律關係，
    提起本件訴訟等語，求為判決如主文所示。
三、被告則以：伊確實積欠原告如主文所示本金、利息及違約金
    ，惟因伊尚有其他債務，目前經濟無力負擔，需待數月後始
    有能力償還本件借款等語，資為抗辯。
四、按稱消費借貸者，謂當事人一方移轉金錢或其他代替物之所
    有權於他方，而約定他方以種類、品質、數量相同之物返還
    之契約；借用人應於約定期限內，返還與借用物種類、品質
    、數量相同之物；遲延之債務，以支付金錢為標的者，債權
    人得請求依法定利率計算之遲延利息。但約定利率較高者，
    仍從其約定利率；當事人得約定債務人於債務不履行時，應
    支付違約金，民法第474 條第1 項、第478 條前段、第233
    條第1 項及第250 條第1 項分別定有明文。
五、經查：本件原告主張之事實，業據其提出借據、授信約定書
    、授信增補契約書、借保戶會簽查詢單及利率表等件為證，
    且為被告所不爭執，自堪信為真實。則本件被告既未依約繳
    付本息，依兩造間所訂授信約定書之約定，全部債務視為立
    即到期，原告主張被告應清償如主文第一項所示之本金、利
    息、違約金，即屬有據。被告上開所辯，尚非足採。從而，
    揆諸上開說明，原告本於消費借貸之法律關係，請求被告應
    給付原告1,519,725 元，及自96年6 月5 日起至清償日止，
    按年息4.48% 之計算之利息，並自96年7 月6 日起至清償日
    止，逾期在6 個月以內者，按上開利率10% ，逾期6 個月以
    上者，按上開利率20% 計算之違約金，即屬正當，應予准許
    。
六、又本件原告全部勝訴，訴訟費用即裁判費16,048元，應由被
    告負擔。
七、據上論結，本件原告之訴為有理由，依民事訴訟法第78 條
    ，判決如主文。
中    華    民    國    97    年    3     月    24    日
                  民事第一庭  法  官  劉惠娟
以上正本係照原本作成。
如不服本判決，應於送達後20日內，向本院提出上訴狀並表明上
訴理由，如於本判決宣示後送達前提起上訴者，應於判決送達後
20日內補提上訴理由書（須附繕本）。
中    華    民    國    97    年    3     月    24    日
                              書記官  林雯琪


司法院資訊處製作；財團法人民間司法改革基金會備份。
